臺灣高等法院臺中分院刑事判決       100年度上訴字第2325號
上  訴  人
即  被  告  林新偉
選任辯護人  周復興律師
上列上訴人因強盜案件，不服臺灣臺中地方法院100年度訴字第1
098號中華民國100年9月2日第一審判決（起訴案號：臺灣臺中地
方法院檢察署100年度偵字第1498號），提起上訴，本院判決如
下：
    主  文
關於林新偉所犯如原判決附表編號2所示之幫助攜帶兇器強盜罪
、如原判決附表編號3所示之幫助攜帶兇器強盜罪部分，上訴駁
回。
    理  由
一、按刑事訴訟法第350條、第361條、第362條、第367條規定，
    不服地方法院之第一審判決而上訴者，須提出上訴書狀，並
    應敘述具體理由，為上訴必備之程式；其所提出之書狀未敘
    述上訴理由，或僅曾以言詞陳述上訴理由者，均應於上訴期
    間屆滿後20日內補提理由書於第一審法院。第一審法院經形
    式審查，認逾期未補提上訴理由者，應定期間先命補正；逾
    期未補正者，為上訴不合法律上之程式，應以裁定駁回。倘
    已提出上訴理由，但所提非屬具體理由者，則由第二審法院
    以上訴不合法律上之程式，判決駁回。而所謂具體理由，必
    係依據卷內既有訴訟資料或提出新事證，指摘或表明第一審
    判決有何採證認事、用法或量刑等足以影響判決本旨之不當
    或違法，而構成應予撤銷之具體事由，始克當之（例如：依
    憑證據法則具體指出所採證據何以不具證據能力，或依憑卷
    證資料，明確指出所為證據證明力之判斷如何違背經驗、論
    理法則）；倘僅泛言原判決認定事實錯誤、違背法令、量刑
    失之過重或輕縱，而未依上揭意旨指出具體事由，或形式上
    雖已指出具體事由，然該事由縱使屬實，亦不足以認為原判
    決有何不當或違法者（例如：對不具有調查必要性之證據，
    法院未依聲請調查亦未說明理由，或援用證據不當，但除去
    該證據仍應為同一事實之認定），皆難謂係具體理由，俾與
    第二審上訴制度旨在請求第二審法院撤銷、變更第一審不當
    或違法之判決，以實現個案救濟之立法目的相契合，並節制
    濫行上訴（最高法院97年度台上字第892號判決意旨參照）
    。又理由是否具體，則屬第二審法院審查之範圍，不在命補
    正之列，亦即上訴書狀已記載理由，並有具體之敘述時，其
    上訴既屬合法，第二審法院固應就其理由之是否可取，為實
    體之審理及判斷；如認其上訴書狀雖記載理由，但並未具體
    敘述時，則無須再命補正，可逕認其上訴不合法，以判決駁
    回之（最高法院97年度台上字第6485號、99年度台上字第35
    01號判決意旨參照）。
二、上訴人即被告林新偉（下稱被告）上訴理由略以：被告在原
    審審理過程中已明白表示，被告只是將類似槍枝的鐵器借給
    劉威典，但被告並無要幫助劉威典犯罪的意思，就原審判決
    附表編號2之部分，被告與劉威典還曾經因為劉威典要強盜
    一個女生而發生爭執，被告害怕被劉威典報復，也不敢向劉
    威典要回槍枝，被告沒有幫助強盜的意思。又被告於第二次
    幫助強盜犯行時（即原判決附表編號3所示之幫助攜帶兇器
    強盜部分），因與共同被告劉威典意見不合，幾乎大打出手
    ，在此情況下，焉有立即向劉威典取回該鐵器之可能，原審
    認定被告涉犯幫助強盜犯行，洵屬無據云云。
三、經查，原審判決認被告有如原判決附表編號2所示之幫助攜
    帶兇器強盜犯行、如原判決附表編號3所示之幫助攜帶兇器
    強盜犯行，對於被告所辯其與同案被告劉威典意見不一而先
    行離去等情無可採取，原審判決已詳為說明其認定事實之依
    據（見原審判決第18至45頁），原審判決就認定犯罪事實所
    憑之證據，已經詳細調查審酌，經核並無違背證據法則及論
    理法則。又原審判決就被告所犯如原判決附表編號2所示之
    幫助攜帶兇器強盜犯行、如原判決附表編號3所示之幫助攜
    帶兇器強盜犯行，分別量處有期徒刑3年7月、3年7月及為相
    關沒收之諭知，適用刑法第57條之規定，就量刑刑度已詳為
    審酌並敘明理由，既未逾越法定刑度，復未濫用自由裁量之
    權限，所為量刑核無不當或違法，且無輕重失衡之情形，經
    核亦屬妥適。本院經核原審判決認事用法均無違誤，亦未違
    反證據法則、論理法則，被告上訴理由仍執陳詞，為相同主
    張，無可採取，尚難認係屬足以撤銷原審判決之具體理由。
四、綜上所述，本院依形式上觀察，認原審判決認事用法並無違
    法或不當之處，量刑亦屬妥適，被告上訴理由並未依據卷內
    既有訴訟資料或提出新事證，指摘或表明第一審判決就被告
    所犯如原判決附表編號2所示之幫助攜帶兇器強盜犯行、如
    原判決附表編號3所示之幫助攜帶兇器強盜犯行，有何採證
    認事、用法或量刑等足以影響判決本旨之不當或違法，而構
    成應予撤銷之具體事由，自非屬得上訴第二審之具體理由。
    依上揭法律規定及判決意旨，被告就其所犯如原判決附表編
    號2所示之幫助攜帶兇器強盜犯行、如原判決附表編號3所示
    之幫助攜帶兇器強盜犯行，其所提起之第二審上訴不合法律
    上程式，爰不經言詞辯論，判決駁回上訴。
五、被告所犯如原判決附表編號1所示攜帶兇器竊盜罪、原判決
    附表編號2所示竊盜罪及預備強盜罪部分，業於100年12月5
    日撤回上訴，又被告所犯如原判決附表編號1所示攜帶兇器
    強盜罪部分，由本院另定期審理，併此敘明。
六、據上論斷，應依刑事訴訟法第367條前段、第372條，判決如
    主文。
中    華    民    國   100    年    12    月    22    日
            刑事第十庭   審判長法  官 江 錫 麟
                               法  官 陳    葳
                               法  官 胡 文 傑
以上正本證明與原本無異。
如不服本判決應於收受送達後十日內向本院提出上訴書狀，其未
敘述上訴理由者，並得於提起上訴後十日內向本院補提理由書（
均須按他造當事人之人數附繕本）「切勿逕送上級法院」。
                               書記官 陳 宜 屏
中    華    民    國   100    年    12    月    22    日